【裁判字號】    97,交聲,663
【裁判日期】    970530
【裁判案由】    違反道路交通管理處罰條例聲明異議
【裁判全文】
臺灣桃園地方法院交通事件裁定      97年度交聲字第663 號
異  議  人
即受處分人  乙○○
原處分機關  交通部公路總局新竹區監理所中壢監理站
上列受處分人因違反道路交通管理處罰條例案件，不服交通部公
路總局新竹區監理所中壢監理站97年4 月8 日所為之處分（原處
分：壢監裁字第裁53—DB0000000 號），聲明異議，本院裁定如
下：
    主  文
異議駁回。
    理  由
一、原處分意旨略以：異議人即受處分人乙○○（原名曾兆換）
    於民國97年2 月28日凌晨1 時50分許，騎乘車牌號碼為737
    —BSX 號重型機車行經桃園縣平鎮市○○路與莒光路口處，
    可疑為有酒後駕車之情形，經桃園縣政府警察局平鎮分局北
    勢派出所警員攔停欲對異議人實施酒精濃度測試，然異議人
    不願配合並拒絕酒測3 次，遂由桃園縣政府警察局平鎮分局
    北勢派出所警員舉發「拒絕接受酒精濃度測試檢定」之違規
    ，並填製桃警局交字第DB0000000 號違規通知單（異議人拒
    絕簽收），異議人依期限（原到案日期97年3 月14日）到案
    向交通部公路總局新竹區監理所中壢監理站（下稱原處分機
    關）提出申訴，經向原舉發機關查證，仍認異議人有上開違
    規行為，原處分機關乃依道路交通管理處罰條例第35條第4
    項前段之規定，裁處異議人罰鍰新臺幣（下同）6 萬元及吊
    銷駕駛執照，並依同法第67條第2 項規定，3 年內不得考領
    駕駛執照等語。
二、本件異議意旨略以：異議人於97年2 月28日凌晨1 時50分許
    ，因朋友喝醉酒，異議人剛好在機車旁要拿香煙抽，適逢員
    警盤查，並問異議人有無喝酒，要求異議人酒測，但異議人
    因未喝酒，故拒絕酒測，警員對異議人大小聲，並強制將異
    議人帶回北勢派出所內進行酒測，異議人因完全未喝酒，故
    仍拒絕酒測，異議人收到處分書後，認為處分太重了，造成
    異議人生活緊張、煩惱，是原處分之處罰顯有不當，爰依法
    聲明異議，請求撤銷原處分等語。
三、按交通法庭認為聲明異議無理由者，應以裁定駁回之，道路
    交通案件處理辦法第19條定有明文。又「汽車駕駛人拒絕接
    受第一項測試之檢定者，處新臺幣六萬元罰鍰，並當場移置
    保管該汽車及吊銷該駕駛執照。」、「汽車駕駛人，曾依第
    二十九條第四項、第三十條第三項、第三十五條第三項前段
    、第四項前段、第三十七條第三項、第四十三條、第六十一
    條第一項第三款、第四款後段規定吊銷駕駛執照者，三年內
    不得考領駕駛執照。」，道路交通管理處罰條例第35條第4
    項前段、第67條第2 項前段定有明文。
四、經查：
  (一)異議人乙○○於本院調查時雖坦承97年2 月28日有拒絕警員
    要求酒測之行為，然矢口否認有何交通違規情事，並辯稱：
    我當天沒有騎機車，也沒有喝酒，警員叫我做酒測我不服云
    云，惟異議人之違規事實業經證人即舉發異議人之警員甲○
    ○於本院調查時證述：我當日係與派出所的副所長魏浩源一
    起執行巡邏勤務，行經金陵路與和平路口時，因看到異議人
    的737 —BSX 號機車闖紅燈經過，因此欲趨前攔查、開單舉
    發，而異議人機車至和平路與莒光路時又闖了第2 個紅燈，
    魏浩源遂以手勢示意異議人停車，接受檢查，但該車拒絕接
    受攔查，並立即加速，且右轉進入巷口，於是我們一直尾隨
    異議人繞著和平市場打轉，約到和平路與莒光路口時，發現
    異議人將機車停靠於和平路轉進莒光路約第1 間或第2 間之
    騎樓，且後座的乘客與異議人均已下車，我發現異議人滿身
    酒味，遂詢問異議人有無喝酒，又因當天只是巡邏勤務，而
    未隨身攜帶酒測器，所以立即請派出所同仁帶酒測器至異議
    人停車之騎樓，當時因異議人拒絕接受酒測，我請異議人隨
    同回派出所，之後3 次要求異議人進行酒精濃度測試，均遭
    異議人拒絕，異議人在派出所拒絕酒測時，我均有錄音等語
    ，證人甲○○已就當時見異議人騎車闖紅燈違規，形跡可疑
    ，之後係異議人停車後，始發覺異議人酒味濃厚而要求異議
    人做酒精濃度測試，遭異議人拒絕等情節證述明確，而證人
    係依法執行勤務之警員，異議人所違反者僅為道路交通管理
    處罰條例之行政處罰事項，證人與異議人間並無任何恩怨仇
    隙存在，其自無於本院訊問中具結證述時，甘冒偽證之刑法
    重責，刻意設詞誣陷異議人之理，足認證人甲○○所證堪可
    採信。反觀異議人於聲明異議狀中陳述當時僅是在停放在騎
    樓的機車旁欲抽香煙，為警誤解有酒後騎車云云，於本院訊
    問時先稱：當時是把車騎到舉發地點的騎樓，後又稱：我沒
    有騎機車也沒有喝酒云云，前後所辯矛盾；再者，經本院當
    庭勘驗警員錄製異議人拒絕酒測之錄音光碟，結果為：光碟
    內容分3 段錄音，時間分別為97年2 月28日凌晨2 時、同日
    凌晨2 時7 分、同日凌晨2 時17分，內容均為警員要求異議
    人進行酒測，而異議人均以沒有喝酒明確拒絕酒測等情，有
    本院勘驗筆錄在卷可參（本院卷第25頁），異議人拒絕酒測
    時均未提到是因沒有騎機車而拒絕酒測之理由，亦與異議人
    先前所辯沒有騎車而拒絕酒測云云不相符合，益徵異議人有
    拒絕酒精濃度測試之行為甚明，綜上足認異議人於97年2 月
    28日凌晨確實有騎乘機車拒絕酒測之違規事實明確，異議人
    上開所辯顯為卸責之詞，不足採信。
  (二)另查，自道路交通管理處罰條例第35條第4 項前段規定「汽
    車駕駛人拒絕接受第一項測試之檢定者，處新臺幣六萬元罰
    鍰，並當場移置保管該汽車及吊銷該駕駛執照。」觀之，僅
    須駕駛人拒絕同條例第35條第1 項測試之檢定者，原處分機
    關即得科處異議人上開處罰，並不以異議人是否確在飲酒後
    駕車之情形為要件，今異議人以沒有酒後駕車、警察沒有權
    利酒測為由，而拒絕酒測云云，顯係對道路交通管理處罰條
    例第35條第4 項前段之規定有所誤解，亦不足採。
五、綜上所述，異議人於97年2 月28日凌晨1 時50分許，騎乘車
    牌號碼為737 —BSX 號重型機車行經桃園縣平鎮市○○路與
    莒光路口處，警員認異議人可疑為酒後騎車，欲對異議人實
    施酒精濃度測試，然異議人拒絕接受酒精濃度測試檢定之違
    規事證明確，原處分機關依據道路交通管理處罰條例第35條
    第4 項前段、第67條第2 項前段之規定，裁處異議人罰鍰6
    萬元，吊銷駕駛執照，3 年內不得考領等處分，並無違法不
    當，異議人之聲明異議，並無理由，應予駁回。
據上論斷，應依道路交通案件處理辦法第19條，裁定如主文。
中    華    民    國    97    年    5     月    30    日
                        臺灣桃園地方法院交通法庭
                              法  官    蘇昭蓉
以上正本證明與原本無異。
如不服本裁定，應於裁定送達後5 日內向本院提出抗告狀。
                             書記官    黃俊燁
中    華    民    國    97    年    5     月    30    日


司法院資訊處製作；財團法人民間司法改革基金會備份。
